臺灣板橋地方法院刑事判決　　　　　　　　　　　　　九十一年度易字第五七號
　　公　訴　人　臺灣板橋地方法院檢察署檢察官
　　被　　　告　甲○○
右列被告因贓物案件，經檢察官聲請簡易判決處刑（九十年度偵緝字第五八○號），
本院認不應以簡易判決處刑，改依通常程序審理，判決如左：
    主  文
甲○○無罪。
    理  由
一、公訴意旨略以：被告甲○○明知綽號「小莉」之女子，於民國八十九年十月七日
    至渠處販售序號000000000000000號摩托羅拉牌行動電話係屬贓
    物，竟以新台幣六千元之代價，向之購買，並陸續轉售予不知情之歐瑞德、謝文
    漢、虞小美等人使用。嗣於八十九年十一月二日十五時許，經警在臺北市○○區
    ○○路西歐加油站前，查獲虞小美持用上開行動電話後，而循線查悉上情，因認
    其涉有刑法第三百四十九條第一項收受贓物罪嫌。
二、按犯罪事實應依證據認定之，無證據不得推定其犯罪事實；又不能證明被告犯罪
    者，應諭知無罪之判決；刑事訴訟法第一百五十四條、第三百零一條第一項分別
    定有明文。又刑事訴訟上證明之資料，無論其為直接或間接證據，均須達於通常
    一般之人均不致有所懷疑，而得確信其為真實之程度，始得據為有罪之認定，若
    其關於被告是否犯罪之證明未能達此程度，而有合理懷疑之存在，致使無從形成
    有罪之確信，根據「罪證有疑，利於被告」之證據法則，即不得遽為不利被告之
    認定（參照最高法院七十六年臺上字第四九八六號判例）。
三、本件公訴人認被告涉有刑法第三百四十九條第一項之收受贓物罪嫌，係基於下列
    證據：被告甲○○之自白、被害人乙○○之警訊筆錄及贓物認領保管單等。
四、被告於本院審理時否認犯行，辯稱：當時買的時候不知道是贓物，手機是「小莉
    」賣給我六千元，她跟我是普通朋友，一起去玩過幾次，因為該手機市價要一萬
    多元，她說她生產缺錢，只賣我六千元，我覺得便宜才買下來，是賣給我空機子
    ，我當時是做水泥工，歐瑞德是我嬸嬸的弟弟，有一起做水泥工，我在隔天中午
    轉賣給他六千元，因為是自己人，所以沒有賺錢等語。
五、經查：
  (一)刑法第三百四十九條第一項之收受贓物罪，係以行為人明知他人因財產犯罪所得
    之財物，仍故意收受該物，為成立要件。因此，必該行為人就該財物係屬贓物有
    所認識，始能成立本罪。
  (二)被告於警訊及偵、審中均否認向「小莉」買受時已知該行動電話係乙○○被搶或
    來歷不明之贓物，檢察官於聲請簡易判決處刑書內記載被告自白云云，即與卷內
    資料不符。
  (三)被害人乙○○稱其被搶時因緊張，未記住歹徒特徵，證人歐瑞德也未證稱被告曾
    向其提及手機來源。此外，卷內並無任何能認定被告買受時知悉該行動電話係贓
    物之證據存在，自難僅憑其購得行動電話與市價間有差額，即推斷其受領該行動
    電話時主觀上已明知是贓物。因此，本件關於被告是否犯罪之證明未能達確信之
    程度，仍有合理懷疑之存在，根據「罪證有疑，利於被告」之證據法則，即不得
    遽為不利被告之認定。
  (四)此外，本院復查無其他積極證據，足以證明被告涉有收受贓物犯行，既不能證明
    被告犯罪，依前述說明，自應諭知無罪之判決。
據上論斷，應依刑事訴訟法第三百零一條第一項，判決如主文。
本案經檢察官吳宗光到庭執行職務
中      華      民      國    九十一    年      四      月     十七     日
                                      臺灣板橋地方法院刑事第三庭
                                          法  官  劉以全
右正本證明與原本無異
如不服本判決應於送達後十日內向本院提出上訴狀
                                          書記官  廖舜宜
中      華      民      國    九十一    年      四      月     十七     日
